【裁判字號】    95,簡上,129
【裁判日期】    950822
【裁判案由】    違反商標法
【裁判全文】
臺灣彰化地方法院刑事判決             95年度簡上字第129號
公  訴  人  臺灣彰化地方法院檢察署檢察官
上  訴  人
即  被  告  乙○○
上列上訴人因違反商標法案件，不服本院北斗簡易庭九十五年度
斗簡字第五五號，中華民國九十五年五月三十日第一審簡易判決
（九十四年度偵字第九七九六號），提起上訴，本院管轄之第二
審合議庭裁定依簡式審判程序審理，判決如下：
    主      文
原判決撤銷。
乙○○連續明知為未得商標權人同意，於同一商品使用相同之註
冊商標之商品而販賣，處有期徒刑月，如易科罰金，以佰元
折算壹日，緩刑貳年。
扣案之仿冒「GUCCI」皮夾壹拾個、「LONGINES」手錶壹只，
均沒收之。
    犯  罪  事  實
一、乙○○明知「 GUCCI」商標圖樣為義大利商‧固喜歡固喜公
    司，「LONGINES」商標圖樣為瑞士商佛朗西龍隆吉那鐘錶股
    份有限公司向經濟部智慧財產局申請註冊登記並經核准取得
    指定使用於手提袋、皮夾等類商品之商標專用權，現仍於商
    標專用期間內。竟基於意圖販賣仿冒商品之概括犯意，於民
    國（下同）九十四年九月間某日，透過網路向姓名年籍不詳
    之人購得使用仿冒「GUCCI」商標圖樣之皮包、「 LONGINES
    」商標圖樣之手錶，自九十四年十一月某日起，至同年十一
    月二日止，在其位於彰化縣社頭鄉○○村○巷路十七號之住
    處，利用網路撥接上網至雅虎奇摩拍賣網站，以代號「car
    ollin92」帳號張貼販售上開仿冒上揭商標圖樣之皮包、皮
    夾等商品之訊息，供不特定人購買，以賺取差價，期間共賣
    出二件，顧客透過電子信箱與乙○○聯絡，並將貨款匯至乙
    ○○其於中華郵政股份有限公司員林三橋郵局帳戶中，乙○
    ○透過郵寄方式將貨品交給購買者。嗣於九十四年十一月二
    日十三時二十分許，為警持本院核發之搜索票在其上址住處
    ，搜索查獲，並扣得仿冒「GUCCI」皮夾一十三個、「LONGI
    NES」手錶一只。
二、案經內政部警政署保安警察第二總隊一大隊第三中隊報請臺
    灣彰化地方法院檢察署檢察官聲請簡易判決處刑。
    理      由
一、按除被告所犯為死刑、無期徒刑、最輕本刑為三年以上有期
    徒刑之罪或高等法院管轄第一審案件者外，於前條第一項程
    序進行中，被告先就被訴事實為有罪之陳述時，審判長得告
    知被告簡式審判程序之旨，並聽取當事人、代理人、辯護人
    及輔佐人之意見後，裁定進行簡式審判程序，刑事訴訟法第
    二百七十三條之一第一項定有明文。本件被告乙○○所涉係
    死刑、無期徒刑、最輕本刑為三年以上有期徒刑之罪或高等
    法院管轄第一審案件以外之罪，並於本院行準備程序時就被
    訴事實為有罪之陳述，本院合議庭依前揭規定，經評議結果
    ，裁定行簡式審判程序，先予敘明。
二、上訴人即被告上訴意旨略以：被上訴人即被告已與告訴人和
    解，並已取得告訴人之諒解，請求從輕量刑，或給予緩刑，
    以使上訴人有自新的機會等語。經查：乙○○明知「 GUCCI
    」商標圖樣為義大利商‧固喜歡固喜公司，「LONGINES」商
    標圖樣為瑞士商佛朗西龍隆吉那鐘錶股份有限公司向經濟部
    智慧財產局申請註冊登記並經核准取得指定使用於手提袋、
    皮夾等類商品之商標專用權，現仍於商標專用期間內。竟基
    於意圖販賣仿冒商品之概括犯意，於九十四年九月間某日，
    透過網路向姓名年籍不詳之人購得使用仿冒「 GUCCI」商標
    圖樣之皮包、「LONGINES」商標圖樣之手錶，自九十四年十
    一月某日起，至同年十一月二日止，在其位於彰化縣社頭鄉
    ○○村○巷路十七號之住處，利用網路撥接上網至雅虎奇摩
    拍賣網站，以代號「carollin92」帳號張貼販售上開仿冒上
    揭商標圖樣之皮包、皮夾等商品之訊息，供不特定人購買，
    以賺取差價，期間共賣出二件之事實，業據其於警訊、偵查
    中及本院審理時均坦承不諱，核與證人甲○○於警訊中之供
    述情節相符，復有鑑定證明書、商標資料檢索服務、交易明
    細、網路拍賣書面資料、現場照片等件附卷可稽，及扣案之
    被告所有之皮夾十三只、手錶一只可資佐證，本件犯罪事證
    明確，被告犯行堪以認定。
三、被告行為後，刑法於九十四年二月二日修正公布，並於九十
    五年七月一日施行，關於本案應適用之新、舊法，茲比較如
    下：
  (一)刑法第二條第一項規定，係規範行為後法律變更所生新舊
      法律比較適用之準據法，於九十五年七月一日刑法施行後
      ，應適用刑法第二條第一項之規定，為「從舊從輕」之比
      較（最高法院九十五年五月二十三日第八次刑事庭會議決
      議第一點第一項參照）。
  (二)修正前刑法第五十六條關於連續犯之規定，業已修正刪除
      ，此刪除雖非犯罪構成要件之變更，但顯已影響行為人刑
      罰之法律效果，自屬法律有變更，依刑法第二條第一項規
      定，比較新、舊法結果，應適用最有利於行為人之法律（
      最高法院九十五年第八次刑事庭會議決議第五點第四項第
      一款參照）。則經比較新、舊法結果，應以被告行為時之
      法律即修正前第五十六條規定論以連續犯，最有利於被告
      （臺灣高等法院九十五年五月四、五日座談會第九號決議
      參照）。
  (三)修正前罰金罰鍰提高標準條例第二條前段（現已刪除）規
      定，就其原定數額提高為一百倍折算一日，則本件被告行
      為時之易科罰金折算標準，應以銀元三百元折算一日，經
      折算為新臺幣後，應以新臺幣九百元折算為一日。惟修正
      後刑法第四十一條第一項前段則規定：「犯最重本刑為五
      年以下有期徒刑，而受六個月以下有期徒刑或拘役之宣告
      者，得以新臺幣一千元、二千元或三千元折算一日，易科
      罰金」，比較修正前後之易科罰金折算標準，以九十五年
      七月一日修正公布施行前之規定，較有利於被告，則應適
      用修正前刑法第四十一條第一項前段規定，定其折算標準
      。
  (四)依刑法第二條第一項規定為「從舊從輕」之新、舊刑法比
      較時，應就罪刑有關之共犯、未遂犯、連續犯、想像競合
      犯、牽連犯以及累犯加重、自首減輕、暨其他法定加減原
      因、與加減例等一切情形，綜其全部之結果，而為比較，
      再適用有利於行為人之法律處斷，而不得一部割裂分別適
      用不同之新舊法（最高法院二十四年上字第四六三四號判
      例意旨、九十五年第八次刑事庭會議決議參照）。則經綜
      合比較新、舊法之結果，以被告行為時之舊法較有利於被
      告，依刑法第二條第一項前段規定，本案自應適用被告行
      為時之法律即修正前刑法第五十六條之規定，並基於一體
      適用原則，適用修正前刑法第四十一條第一項有關易科罰
      金之規定。
四、核被告所為，係犯商標法第八十二條販賣仿冒商標之商品罪
    。原審判決對被告論罪科刑，固非無見，惟因上述刑法修正
    施行之結果，而不及就「連續」、「易科罰金」之折算標準
    比較新、舊法之適用，致無可維持，故被告之上訴雖無理由
    ，仍應由本院撤銷改判。又查被告前未曾受有期徒刑以上刑
    之宣告，有卷附之臺灣高等法院被告全國前案紀錄表一紙可
    按，因不諳法律為籌措家計致罹刑章，又現剛生產不久，且
    對所犯本罪甚感後悔，經此教訓及刑之宣告，當知所警惕而
    無再犯之虞，本院認所宣告之刑，以暫不執行為適當，爰依
    修正後之刑法第七十四條第一項第一款之規定，併予宣告緩
    刑二年，以啟自新。另扣案之印製仿「GUCCI」皮夾一十三
    個及「LONGINES」手錶一只，均應依商標法第八十三條之規
    定宣告沒收之。
據上論斷，應依刑事訴訟法第四百五十五條之一第一項、第三項
、第二百七十三條之一第一項、第三百六十九條第一項前段、第
三百六十四條、第二百九十九條第一項前段，商標法第八十二條
、第八十三條，刑法第十一條前段、第七十四條第一項、修正前
刑法第五十六條、第四十一條第一項前段，罰金罰鍰提高標準條
例第一條前段、修正前罰金罰鍰提高標準條例第二條，判決如主
文。
本案經檢察官洪紹文到庭執行職務。
中    華    民    國    95    年    8    月     22    日
                  刑事第一庭    審判長法  官  葉榮郎
                                      法  官  陳秋錦
                                      法  官  唐中興
以上正本證明與原本無異。
本件不得上訴。
中    華    民    國    95    年    8     月    22    日
                                     書記官  吳金良
商標法第82條
明知為前條商品而販賣、意圖販賣而陳列、輸出或輸入者，處一
年以下有期徒刑、拘役或科或併科新臺幣 5 萬元以下罰金。
商標法第83條
犯前二條之罪所製造、販賣、陳列、輸出或輸入之商品，或所提
供於服務使用之物品或文書，不問屬於犯人與否，沒收之。


司法院資訊處製作；財團法人民間司法改革基金會備份。
